<?xml version='1.0' encoding='utf-8'?>
<verb default="aibigh" disambig="">
  <verbalNoun default="aibiú" />
  <verbalAdjective default="aibithe" />
  <tenseForm default="aibigh" tense="Past" dependency="Indep" person="Base" />
  <tenseForm default="aibíomar" tense="Past" dependency="Indep" person="Pl1" />
  <tenseForm default="aibíodar" tense="Past" dependency="Indep" person="Pl3" />
  <tenseForm default="aibíodh" tense="Past" dependency="Indep" person="Auto" />
  <tenseForm default="aibigh" tense="Past" dependency="Dep" person="Base" />
  <tenseForm default="aibíomar" tense="Past" dependency="Dep" person="Pl1" />
  <tenseForm default="aibíodar" tense="Past" dependency="Dep" person="Pl3" />
  <tenseForm default="aibíodh" tense="Past" dependency="Dep" person="Auto" />
  <tenseForm default="aibíodh" tense="PastCont" dependency="Indep" person="Base" />
  <tenseForm default="aibínn" tense="PastCont" dependency="Indep" person="Sg1" />
  <tenseForm default="aibíteá" tense="PastCont" dependency="Indep" person="Sg2" />
  <tenseForm default="aibímis" tense="PastCont" dependency="Indep" person="Pl1" />
  <tenseForm default="aibídís" tense="PastCont" dependency="Indep" person="Pl3" />
  <tenseForm default="aibítí" tense="PastCont" dependency="Indep" person="Auto" />
  <tenseForm default="aibíodh" tense="PastCont" dependency="Dep" person="Base" />
  <tenseForm default="aibínn" tense="PastCont" dependency="Dep" person="Sg1" />
  <tenseForm default="aibíteá" tense="PastCont" dependency="Dep" person="Sg2" />
  <tenseForm default="aibímis" tense="PastCont" dependency="Dep" person="Pl1" />
  <tenseForm default="aibídís" tense="PastCont" dependency="Dep" person="Pl3" />
  <tenseForm default="aibítí" tense="PastCont" dependency="Dep" person="Auto" />
  <tenseForm default="aibíonn" tense="PresCont" dependency="Indep" person="Base" />
  <tenseForm default="aibím" tense="PresCont" dependency="Indep" person="Sg1" />
  <tenseForm default="aibímid" tense="PresCont" dependency="Indep" person="Pl1" />
  <tenseForm default="aibítear" tense="PresCont" dependency="Indep" person="Auto" />
  <tenseForm default="aibíonn" tense="PresCont" dependency="Dep" person="Base" />
  <tenseForm default="aibím" tense="PresCont" dependency="Dep" person="Sg1" />
  <tenseForm default="aibímid" tense="PresCont" dependency="Dep" person="Pl1" />
  <tenseForm default="aibítear" tense="PresCont" dependency="Dep" person="Auto" />
  <tenseForm default="aibeoidh" tense="Fut" dependency="Indep" person="Base" />
  <tenseForm default="aibeoimid" tense="Fut" dependency="Indep" person="Pl1" />
  <tenseForm default="aibeofar" tense="Fut" dependency="Indep" person="Auto" />
  <tenseForm default="aibeoidh" tense="Fut" dependency="Dep" person="Base" />
  <tenseForm default="aibeoimid" tense="Fut" dependency="Dep" person="Pl1" />
  <tenseForm default="aibeofar" tense="Fut" dependency="Dep" person="Auto" />
  <tenseForm default="aibeodh" tense="Cond" dependency="Indep" person="Base" />
  <tenseForm default="aibeoinn" tense="Cond" dependency="Indep" person="Sg1" />
  <tenseForm default="aibeofá" tense="Cond" dependency="Indep" person="Sg2" />
  <tenseForm default="aibeoimis" tense="Cond" dependency="Indep" person="Pl1" />
  <tenseForm default="aibeoidís" tense="Cond" dependency="Indep" person="Pl3" />
  <tenseForm default="aibeofaí" tense="Cond" dependency="Indep" person="Auto" />
  <tenseForm default="aibeodh" tense="Cond" dependency="Dep" person="Base" />
  <tenseForm default="aibeoinn" tense="Cond" dependency="Dep" person="Sg1" />
  <tenseForm default="aibeofá" tense="Cond" dependency="Dep" person="Sg2" />
  <tenseForm default="aibeoimis" tense="Cond" dependency="Dep" person="Pl1" />
  <tenseForm default="aibeoidís" tense="Cond" dependency="Dep" person="Pl3" />
  <tenseForm default="aibeofaí" tense="Cond" dependency="Dep" person="Auto" />
  <moodForm default="aibíodh" mood="Imper" person="Base" />
  <moodForm default="aibím" mood="Imper" person="Sg1" />
  <moodForm default="aibigh" mood="Imper" person="Sg2" />
  <moodForm default="aibímis" mood="Imper" person="Pl1" />
  <moodForm default="aibígí" mood="Imper" person="Pl2" />
  <moodForm default="aibídís" mood="Imper" person="Pl3" />
  <moodForm default="aibítear" mood="Imper" person="Auto" />
  <moodForm default="aibí" mood="Subj" person="Base" />
  <moodForm default="aibímid" mood="Subj" person="Pl1" />
  <moodForm default="aibítear" mood="Subj" person="Auto" />
</verb>
